Курницкий Андрей

Веб-разработчик

Контакты

Email: naxymails@gmail.com

Телефон: <u>89616082400</u>
Telegram: <u>@Andrey YII</u>

Github: <u>naysy-sx</u>

Локация: Санкт-Петербург

Коротко

Опытный HTML-верстальщик с 10+ годами практики, эксперт в семантической верстке и CSS, знаю JavaScript. Развиваюсь как фронтенд-разработчик. Могу писать несложные бэкенды на PHP и NodeJS. Если вы сейчас читаете это резюме значить я в поиске работы.

Образование

Красноярский государственный педагогический университет им. В.П. Астафьева, учитель информатики

Стек

Языки программирования:

JavaScript, PHP

Фреймворки:

Frontend: Bootstrap, UIKit, VueJS, ReactJS

Backend: PHP, YII2, ModX

Инструменты:

Git, Git CLI, Webpack, Vite, Docker

Опыт работы

Специалист по вёрстке Нарру Јов

Октябрь. 2021 - Сентябрь 2024 | Москва

Обязанности

- Редактирование twig шаблонов: участвовал в разработке и поддержке шаблонов для сайта компании, используя шаблонизатор Twig.
- Вёрстка писем и блоков: Выполнял вёрстку писем и блоков (в том числе и с нуля), обеспечивая их адаптивность и корректное отображение на различных устройствах.
- Разработка динамических элементов: Создавал интерактивные формы, графики и редакторы для административной панели, обеспечивая удобство и функциональность пользовательского интерфейса.
- YII2: компания сделала попытку перейти на новый стек на YII2, несколько месяцев я с коллегой переписывал сайт, однако компания решила отказаться от использования YII.

Стек: PHP, Twig, HTML, CSS, JavaScript, Yii2, Битрикс

Фронтенд-разработчик в Пиком

Февраль 2020 - Сентябрь 2021 | Ижевск

Вёрстка шаблонов для веб-приложений на фреймворке VueJS (Laravel на бэкенде), обеспечивая их адаптивность и корректное отображение на различных устройствах.

- Интеграция с бэкендом: Активно участвовал в интеграции фронтенда с бэкендом, обеспечивая бесшовную работу всего приложения.
- Оптимизация производительности: Проводил оптимизацию производительности
 представлений, уменьшая время загрузки и улучшая общую отзывчивость приложения.

CTEK: Laravel, Vue.js, HTML, CSS, JavaScript, REST API, Git, Docker

Верстальщик Веб-студия Высота

Март 2018 – Декабрь 2019 | Санкт-Петербург

Работал над созданием и оптимизацией веб-сайтов, фокусируясь на frontend-разработке и интеграции с CMS MODX.

 Сверстал более 7 адаптивных и кроссбраузерных веб-сайтов с нуля, обеспечивая высокое качество пользовательского опыта на различных устройствах.

- Интегрировал разработанные сайты с CMS MODX, оптимизируя процессы управления контентом и улучшая удобство администрирования.
- Провел рефакторинг legacy-кода на основном сайте компании, значительно улучшив его масштабируемость и удобство поддержки.

CTEK: HTML5, CSS3, JavaScript (ES6+), SASS/SCSS, Gulp, MODX

Сайты над которыми работал

- Агенство элитной недвижимости МК-Элит
- Портал для автолюбителей RadStar
- Транспортная компания Стрелой
- Стоматологическое оборудование Н-Селла
- Кинотеатры Красноярска Квадрофильм
- Интернет магазин для беременных Матта Міа
- Сайт компании "Продающие решения"
- Дизельные электростанции от производителя Мегават
- Транспортно-экспедиционное обслуживание Русдилертранс